臺灣高雄地方法院民事判決
111年度鳳小字第63號
原      告  袁采絜  
訴訟代理人  劉子驊  
被      告  郭香蘭  
上列當事人間請求損害賠償事件，本院於民國111年3月17日言詞辯論終結，判決如下：                      
    主      文
被告應給付原告新臺幣貳仟肆佰元。
原告其餘之訴駁回。
訴訟費用新臺幣壹仟元由被告負擔。
本判決第一項得假執行。但被告以新臺幣貳仟肆佰元為原告預供
擔保，得免為假執行。
    事實及理由
一、按小額訴訟之訴狀送達後，原告不得將原訴變更或追加他訴
    。但擴張或減縮應受判決事項之聲明者，不在此限，民事訴
    訟法第436條第2項、第436條之23、第255條第1項但書第3款
    分別定有明文。本件原告起訴時原請求：被告應給付原告新
    臺幣（下同）60,100元（本院卷第9頁），嗣於本院審理中
    ，被告自行給付車損費用予原告訴訟代理人，故減縮請求金
    額為54,000元，而變更聲明如下述（本院卷第110頁），核
    與前揭規定相符，應予准許。
二、原告主張：被告為原告之婆婆，被告因不滿其子即訴外人蘇
    詩博對其不敬，基於毀損之犯意，於民國110年5月17日9時4
    4分許，騎乘車牌號碼000-0000號普通重型機車，前往高雄
    市○○區○○街00號地下室停車場，持安全帽揮擊原告所有之車
    牌號碼0000-00號自用小客車(下稱系爭車輛)，致系爭車輛
    之車身、車窗及擋風玻璃毀壞，致令不堪用。又原告之工作
    為業務助理並負責嘉義以南區域之客戶對保程序，平時以系
    爭車輛作為上下班及從事上開業務之交通工具，因系爭車輛
    擋風玻璃受損入廠維修，更換擋風玻璃所需天數為1日(即11
    0年5月27日)，惟為使擋風玻璃與黏膠完全黏合、避免黏膠
    有灰塵落入影響黏著密合度，故原告從車廠取回系爭車輛後
    則停放4日，是原告自110年5月27日起至110年5月31日止，
    合計5日，無法使用系爭車輛，原告因而向訴外人吳欣芸租
    用即廠牌馬自達、車牌號碼000-0000號、排氣量1598cc之自
    用小客車（下稱甲車輛），每日租車費用800元，支出租車
    費用4,000元（計算式：800×5＝4,000）。再者，原告因被告
    本件侵權行為，造成原告身心痛苦異常，致受有精神上痛苦
    ，請求被告賠償非財產上損害50,000元。是原告因系爭事故
    受有損害合計54,000元（計算式：4,000＋50,000＝54,000）
    。為此，爰依侵權行為之法律關係提起本件訴訟，並聲明：
    被告應給付原告54,000元。　　
三、被告則以：我對於上開時、地有毀損系爭車輛之事實不爭執
    ，惟蘇詩博對我不敬，我已經忍受蘇詩博20多年，我很生氣
    ，所以才去砸系爭車輛等語置辯，並聲明：原告之訴駁回。
    　　
四、本院得心證之理由：
(一)按因故意或過失，不法侵害他人之權利者，負損害賠償責任
    。故意以背於善良風俗之方法，加損害於他人者亦同。民法
    第184條第1項定有明文。查原告主張被告侵權行為之事實，
    業據其提出監視器錄影光碟、順吉汽車玻璃行統一發票、系
    爭車輛行照、順吉汽車玻璃行出貨單、車損照片為證（本院
    卷第11至13、35、71、99至105頁），並有被告訊問筆錄暨
    調查筆錄、原告調查筆錄、監視器畫面照片、現場照片等件
    在卷可稽(本院卷第83至97頁)，被告因本件侵權行為，經本
    院刑事庭以110年度簡字第3398號，判處被告犯毀損他人物
    品罪，處拘役10日，有此判決書在卷可參（本院卷第129至1
    31頁），復經本院依職權調取本院110年度簡字第3398號刑
    事案件電子卷證（刑案電子卷證於本院卷證物袋內）核閱無
    誤。是本件依調查證據之結果，認原告之主張堪信為真實。
    是以，足認被告確有故意毀損系爭車輛之侵權行為事實，且
    被告侵權行為與原告所受損害之間具有相當因果關係，原告
    依侵權行為法律關係請求被告損害賠償，自屬有據。
(二)原告所得請求賠償之各項金額分述如下：　
　⒈財產上損害4,000元之部分：
　　查原告主張系爭車輛自110年5月27日起至110年5月31日止因
    更換擋風玻璃，無法使用系爭車輛，而原告平時以系爭車輛
    作為上下班及從事工作業務所需之交通工具，原告於前開期
    間無法使用系爭車輛，原告向吳欣芸租用甲車輛，每日租車
    費用800元，支出租車費用4,000元等語。而原告確於110年5
    月間向吳欣芸承租甲車輛，並返還甲車輛時支付大約4,000
    元至5,000元；又系爭車輛確於更換玻璃後無法立即上路而
    需靜止停放大約1至2日等情，有此等本院電話紀錄在卷可稽
    (本院卷第119、117頁)，是原告因工作所需而自110年5月27
    日起至110年5月29日止，有租車3日之必要，堪以認定。至
    於原告主張租車期間為5日，並未舉證租車逾3日之相關事證
    及說明其必要性，即無足採。再參以系爭車輛廠牌為國瑞、
    排氣量1497cc，原告租用甲車輛之廠牌為馬自達、排氣量15
    98cc自用小客車一情，而原告支出每日租車費用為800元，
    尚未逸脫目前租用與系爭車輛同廠牌之相近排氣量、與甲車
    輛同廠牌車輛之市場行情，有系爭車輛行照、甲車輛公路監
    理電子閘門資料、租車行情網路資料在卷可稽（本院卷第35
    、121至127頁），足認原告請求租車費用期間為3日，支出
    租車費用之損害為2,400元（計算式：800×3＝2,400），為有
    理由，應予准許。逾此範圍之請求，則屬無據。
　⒉非財產上損害50,000元之部分：
　　按不法侵害他人之身體、健康、名譽、自由、信用、隱私、
    貞操，或不法侵害其他人格法益而情節重大者，被害人雖非
    財產上之損害，亦得請求賠償相當之金額，民法第195條第1
    項前段定有明文。查原告主張因本件侵權行為，造成原告身
    心痛苦異常，致受有精神上痛苦，請求被告賠償非財產上損
    害50,000元等語，惟本件侵權行為僅致原告之系爭車輛受損
    ，係侵害原告之財產權，又參諸民法第195條第1項規定，請
    求非財產上損害賠償之情形並不包括財產權遭受侵害，原告
    既未舉證有民法第195條第1項規定之權利受到被告不法侵害
    ，自無受有精神上痛苦。從而，原告請求被告賠償非財產上
    損害50,000元，為無理由，不應准許。
　⒊綜上，原告因本件侵權行為得請求被告賠償財產上損害2,400
    元。　
五、綜上所述，原告依據侵權行為之法律關係，請求被告給付2,
    400元，為有理由，應予准許，逾此範圍之請求，為無理由
    ，應予駁回。　
六、本件係就民事訴訟法第436條之8適用小額訴訟程序所為被告
    敗訴之判決，依同法第436條之20規定，應依職權宣告假執
    行，並依同法第436條之23準用第436條第2項，適用同條第2
    項規定，依職權宣告被告如預供擔保，得免為假執行。
七、又本件應適用小額訴訟程序，依民事訴訟法第436 條之19第
    1 項規定，法院為訴訟費用之裁判時，併確定訴訟費用額為
    1,000 元。另原告之訴雖一部有理由、一部無理由，然因原
    告確有提起本件訴訟必要，且起訴後應徵之裁判費至少為1,
    000 元（民事訴訟法第77條之13規定參照），是本院認應依
    民事訴訟法第79條規定，酌量情形由被告全部負擔。　　
中　　華　　民　　國　　111 　年　　4 　　月　　18　　日
          　　　　鳳山簡易庭  法　官    藍雅筠
以上正本係照原本作成。　　
民事訴訟法第436 條之24第2 項：對於本判決之上訴，非以違背
法令為理由，不得為之。
如對本判決上訴，須於判決送達後20日內向本院提出上訴狀，並
須表明原判決所違背之法令及其具體內容與依訴訟資料可認為原
判決有違背法令之具體事實之上訴理由（均須按他造當事人之人
數附繕本）。　　　　　　　
中　　華　　民　　國　　111 　年　　4 　　月　　18　　日
                              書記官    蔡毓琦　　
訴訟費用計算式 裁判費(新臺幣) 1,000元 合計           1,000元